Inventaris van het archief van Rijkswaterstaat: Directie Zuid-Holland, 1981-1989
Nationaal Archief, Den Haag
- Waterstaat 1945-2001, 028
  - Het voorbereiden (wijzigingen op) wetgeving ter bescherming van rijkswaterstaatswerken. 1945-, 572
    Besluit rijksrivieren (Stb. 2001, 255).
    - Advisering aan de Directeur-Generaal van de Rijkswaterstaatinzake de herziening uitvoeringsmaatregelen Wet van 28 februari 1891., 1988; 434; 07.76
  - Het geven van de bestemming "openbare weg" aan wegen die bij het Rijk in beheer zijn. 1945-, 590
    Grondslag: Memorie van toelichting Wegenwet (Stb. 1930, 342).
    Tunnelwet Westerschelde (Stb. 1998, 600), art. 3, lid 1.
    - Rijksweg 57, openstelling gedeelte Schans de Put., 1985; 283
  - Het voorbereiden van Koninklijke Besluiten waarbij rijkswegen aan het openbaar verkeer worden onttrokken. 1945-, 591
    Grondslag: Wegenwet (Stb. 1930, 342), art. 8, lid 1.
    Opm.: Voordat het besluit genomen wordt, worden de belanghebbenden in staat gesteld om bezwaren tegen de onttrekking in te dienen.
    - Rijksweg 13, van de toe- en afritten., 1980-1985; 219; 03.18
    - Rijksweg 214, in de gemeente Hellevoetsluis van een gedeelte van de weg op de zuidoostelijke dijk van het kanaal door Voorne tussen kilometerpalen 6.760 en 6.840., 1981; 316; 03.18
    - Rijksweg 57, een gedeelte van de Gootseweg en van de Middelweg., 1981-1985; 296; 03.18
    - Rijksweg 12, ten behoeve van de aanleg., 1981-1987; div. nrs; 03.18
      - Centrale aansluiting op Rijksweg 12, 1981-1987, 213
      - Een gedeelte van de Bodegraafse Straatweg, 1981-1982, 214
    - Rijksweg 227, gedeelten van de parallelwegen van de weg Vianen-Gorinchem., 1982-1983; 309
    - Onttrekking aan het openbaar verkeer van de westelijke parallelweg in en ter weerszijden van de tunnel., 1985-1986; 270; 03.18
    - Kraneschipbrug., 1985-1987; 504; 1.811.112.83
    - Rijksweg 15, van de toe- en afritten van Rijksweg 15 op de Veerweg en de secundaire weg 36., 1985-1987; 228
    - Rijksweg 44, de zuidoostelijke afrit in de gemeente Oegstgeest, tussen km 13, 7 en 13, 6., 1987-1988; 282; 03.18
  - Het verzamelen van gegevens ten behoeve van basisgegevensverzamelingen die betrekking hebben op de verkeersveiligheid. 1945-, 736
    - Het verzamelen van gegevens betreffende verkeersongevallen aan de hand van onder andere door de politie ingevulde registratieformulieren in de Verkeersongevallenregistratie (VOR, bij de Adviesdienst Verkeer en Vervoer).
    - Gegevens voor het ongevallenregistratiesysteem schepen aan de hand van meldingsformulieren die door alle verbaliserende instanties worden aangeleverd (ORS, bij de Adviesdienst Verkeer en Vervoer).
    - Inventarisatie van het wegennet ten behoeve van de Stichting Wetenschappelijk Onderzoek Verkeersveiligheid (S.W.O.V.)-basisonderzoek "Veiligheidscriteria voor Verkeersvoorzieningen"., 1981-1987; div. nrs
      - 1981, 48
      - 1981-1987, 49
  - Het verzamelen van gegevens betreffende de ligging van de kustlijn en het profiel van de oevers en kustverdedigingswerken, beneden en boven de zeespiegel en betreffende de getijdebeweging en de zeespiegel. 1945-, 739
    Opm.: Deze gegevens worden vaak door middel van remote sensing technieken verzameld.
    Het gaat hier voornamelijk om fysische meetgegevens, te onderscheiden in gegevens met betrekking tot morfologie (jaarlijkse kustmetingen, vaklodingen, etc.), waterstanden, temperatuur en golven.
    - Golven en morfologie; Voorne en Goeree., 1981-1987; 123
    - Subwerkgroep Metingen., 1982-1984; 379; 07.58
  - Het opstellen en vaststellen van beheers- en kwaliteitsplannen voor oppervlaktewateren van het Rijk. 1981-1989, 86
    Grondslag: Wet verontreiniging oppervlaktewateren (Stb. 1969, 536), art. 11.
    Opm.: Voorbeeld is het Waterkwaliteitsplan Noordzee 1986-1989.
    - Overleg met de Directies Beneden Rivieren, Zeeland en Noord-Brabant over beheersplannen Deltawateren., 1982; 338; 07.58
  - Het voorbereiden, (mede)vaststellen, coördineren en evalueren van integraal waterstaatsbeleid. 1945-, 917
    Product: Beleidsnota's, beleidsnotities, rapporten, adviezen en evaluaties.
    Opm.: 1. De eigenlijke vaststelling van het beleid vindt plaats in de ministerraad.
    2. Onder deze handeling valt ook:
    het voeren van overleg met andere ministers en vertegenwoordigers van uitvoeringsorganen over aangelegenheden betreffende individueel personenvervoer.
    het voorbereiden van een standpunt ter inbrenging in de Ministerraadsvergaderingen.
    het leveren van bijdragen aan het overleg en het voeren van overleg met het Staatshoofd.
    het voorbereiden van de Memorie van Toelichting op de Rijksbegroting.
    het leveren van commentaar op de rechts- en doelmatigheidscontroles van de Algemene Rekenkamer.
    het aan een externe adviescommissie verzoeken om advies.
    het informeren van het Kabinet van de Koningin over ontwikkelingen.
    Datum: 16-08-2004
    - Intern overleg binnen de directie., 1980-1989; div. nrs
      - Besprekingen met dienstkringhoofden. 1980-1988, div. nrs
        - 1980-1981, 80
        - 1982-1985, 75
        - 1986-1988, 79
      - Dienstkringen en Financiën in overleg, 1985-1988, 89
      - Hoofdafdelingsplannen inzake voorbereidingen beleidsvoornemens, 1987-1988, 163; 07.556
      - Overleg met Dienstkring Gorinchem, 1983-1985, 335; 07.58
      - Overleg met Dienstkring Middelharnis, 1984-1986, 325; 07.58
      - Overleg met de Dienstkring Gorinchem, Scheepvaartdienst Merwedekanaal en Hoofdafdeling AN, 1984, 321; 07.58
      - Periodiek overleg electrotechnische aangelegenheden, 1985-1989, 342; 07.58
      - Rayons en Financiën in overleg, 1985-1988, 360; 07.58
      - Verslagen van vergaderingen rayonleiders, 1985-1988, 327; 07.58
    - Advisering aan de Directeur-Generaal van de Rijkswaterstaat inzake personeelsbeleid., 1981-1989; div. nrs; 08
      - Algemeen, 1981-1984, 446
      - Algemeen, 1985-1989, 447
      - Inzake functiewaardering, 1980-1988, 448; 08
      - Loopbaanbeleid, 1981-1989, 453; 08.24
      - Vermindering van de formatie in kader van 2% regeling, 1983-1984, 466; 08.48
    - Overleg met andere actoren binnen het beleidsterrein., 1981-1988; div. nrs
      - Overleg met Gedeputeerde Staten, 1982-1988, 341; 07.58
      - Periodiek milieuoverleg met de inspecteur van de Volksgezondheid, de inspecteur Levensmiddelen, de directeur Landbouw en Voedselvoorziening en de directeur Landelijk Gebieden en Kwaliteitszorg, 1986-1988, 38
      - Periodiek overleg met de Rijksverkeersinspectie, 1981-1985, 351; 07.58
      - Periodiek overleg met de regionale inspectie Milieuhygiëne, 1983, 349; 07.58
      - Samenwerking met het Directoraat Generaal voor de Scheepvaart en Maritieme Zaken, 1982-1987, 32
      - Verslagen van periodiek overleg tussen Ruimtelijke Ordening, Openlucht Recreatie, Staatsbosbeheer en de Landinrichtingsdienst, 1981-1988, 673; .07.58
    - Overleg met andere directies en diensten binnen het ministerie., 1981-1989; div. nrs
      - Contacten met de dienst Verkeerskunde. 1981-1989, div. nrs
        - Periodiek overleg, 1983-1989, 339; 07.58
        - Periodiek overleg met de dienst Verkeerskunde, 1981-1983, 350; 07.58
        - Samenwerking met de dienst Verkeerskunde. 1982-1989, div. nrs
          - Correspondentie., 34
          - Tekeningen 1., 35
          - Tekeningen 2., 36
      - Overleg met hoofden financiën van de Directies Noord-Holland, Zeeland, Noord-Brabant, Utrecht, Beneden Rivieren en Bruggen, 1988-1989, 343; 07.58
      - Verslagen van overleg met de hoofddirectie, 1982-1987, 333; 07.58
    - Totstandkoming van directieplannen., 1981-1989; div. nrs
      - Directieplan 1980 deel II, met commentaar van de hoofddirectie, 1981, 474
      - jan. - mei 1982 1982, 477
      - juni - aug. 1982 1982, 478
      - sep. 1982 - dec. 1983 1982-1983, 479
      - 1984, 480
      - 1985, 481
      - 1986-1989, 482
      - Bijlagen 1., 483
      - Bijlagen 2., 484
  - Het opstellen van periodieke verslagen inzake het waterstaatsbeleid of onderdelen ervan. 1945-, 920
    Product: Series jaarverslagen, kwartaalverslagen, maandverslagen.
    Opm.: Het betreft hier de verslaglegging waarvoor geen grondslag kan worden aangewezen in de voor het beleidsterrein specifieke wet- en regelgeving.
    - Periodieke publicaties en jaarverslagen., 1982-1988; 20
    - Jaarverantwoordingsrapportages., 1986-1989; div. nrs
      - 1986, 17
      - 1987-1989, 18
  - Het beantwoorden van kamervragen en het anderszins op verzoek incidenteel informeren van de Kamers der Staten-Generaal inzake het waterstaatsbeleid of onderdelen ervan. 1945-, 921
    Product: Brieven, notities.
    - Kamervragen inzake Waterstaat., 1984-1989; 468